臺灣高雄地方法院刑事判決　　　　　　　　　　　　八十八年度易字第四九六八號
　　公　訴　人　臺灣高雄地方法院檢察署檢察官
　　被　　　告　甲○○
　　　　　　　　乙○○
　　共　　　同
　　選任辯護人　朱立人
　　被　　　告　丁○○
　　　　　　　　戊○○
　　共　　　同
　　選任辯護人　施秉慧
　　　　　　　　焦文城
右列被告等因傷害等案件，經檢察官提起公訴（八十八年度偵續字第一０七號、八十
八年度偵續字第一四二號），本院判決如左︰
    主  文
甲○○、乙○○共同傷害人之身體，甲○○處拘役拾日，乙○○處有期徒刑伍月，
如易科罰金均以佰元折算壹日。扣案之鐵管壹支沒收。
丁○○、戊○○均無罪。
    事  實
一、緣己○○為甲○○之妹婿，庚○○為己○○之子，辛○○、壬○○均為己○○之
    侄、乙○○、丙○○均為甲○○之子。己○○於民國八十七年七月十四日晚上，
    在高雄縣內門鄉內門分駐所，向警員子○○報案陳稱少年丙○○向其揚言要放火
    等語，子○○警員於是駕駛巡邏車，由己○○騎機車陪同，欲找丙○○查明此事
    。當晚九時三十分許，子○○駕車在高雄縣內門鄉內門村三崁店五十二號前（距
    高雄縣內門鄉內門村內門五十五之一甲○○住處約二十公尺處）遇見丙○○，即
    將丙○○帶上警車，欲帶回內門分駐所製作筆錄時，適甲○○騎腳踏車經過，見
    丙○○在警車上，甲○○質問與子○○警員為何逮捕其子丙○○，己○○在旁向
    甲○○陳述聽聞丙○○揚言要放火一事，甲○○與己○○因此細故而起爭執，甲○○基於傷害之故意，與己○○互相拉扯，而住在附近之辛○○、庚○○，聽見
  己○○與甲○○之爭吵聲，出外查看，壬○○亦適騎機車由養豬要回家途中經過
    ，辛○○、壬○○、庚○○三人因見己○○與甲○○在爭吵拉扯，遂加入與甲○○扭打，嗣丙○○跑回家中向其兄乙○○求救，乙○○聞訊即手持鐵管一支，與
    丙○○二人趕抵現場，乙○○並基於與甲○○之共同傷害犯意聯絡，持鐵管由後
    毆打辛○○，並毆打己○○、壬○○等，致己○○受有左大腿內側瘀血腫脹（九
    ‧五Ｘ四‧二公分）、背部紅斑（十二‧五Ｘ一公分、十九Ｘ一‧五公分）；辛○○則受有頭頂部裂傷二處（四．五Ｘ０．一公分，五．五Ｘ０．一公分）、左
    肘部紅斑腫脹（十二Ｘ七  公分）、左膝蓋擦傷（三Ｘ二．二公分）、左上睕骨
    骨頭裂痕、腰部擦傷（三Ｘ二．二公分）、右肩部紅斑腫脹（八Ｘ五公分）之傷
    害。嗣辛○○自高雄縣內門鄉內門村三崁店五十二號警車停放處對面之菜攤內，
    拿菜攤之西瓜刀一把，對回家之甲○○、乙○○、丙○○揮砍，因警員子○○見
    情勢危急，乃鳴槍示警，制止雙方繼續鬥毆，始告平息。（辛○○、己○○、壬○○、庚○○所涉共同傷害、殺人未遂部分，另經本院以八十八年訴字第二二四
    一號審結。）
二、案經辛○○、己○○訴由高雄縣政府警察局旗山分局報請臺灣高雄地方法院檢察
    署檢察官偵查起訴。
    理  由
甲、有罪部分：
一、訊據被告甲○○、乙○○均矢口否認有傷害之犯行，被告甲○○辯稱：「我騎腳
    踏車看到丙○○與子○○在一起，我停下來，我尚未下車時，庚○○拿開山刀砍
    我的頭左邊，辛○○拿刀砍我右耳，壬○○要搶警察子○○的槍，警察就開槍，
    辛○○逃走撞車，我沒有打辛○○等人，我都是被辛○○等人打的」等語。被告
    乙○○辯稱：「我到我父親那裡的途中（即五十二號前），辛○○、壬○○、己○○、庚○○、癸○○等五人拿開山刀、西瓜刀在砍我父親，在我出來之後，辛○○、庚○○、壬○○在追我，追到我家裡，我的傷是被辛○○、庚○○、壬○○所砍傷的，他們三人就是追著我砍，怎麼砍我不知道。最後我就倒在我家前面
    昏過去。我沒有拿鐵棍，當時並沒有發生扭打，我根本沒有出手」等語。惟查：
（一）右揭被告乙○○、甲○○傷害被告己○○、辛○○之事實，業據告訴人己○○
      指訴：我有在現場，被乙○○打兩下，當時乙○○追打辛○○，辛○○跑到斜
      對面菜攤，乙○○折返，看到我，就打我左側大腿、還有背部等語。（見八十
  八年一月二十一日、九十一年七月十日審理筆錄）；告訴人辛○○指訴：我被
      甲○○及乙○○打，我有打乙○○，我有拿西瓜刀，因乙○○拿鐵管追殺我，
      我持刀子與甲○○、乙○○、丙○○打架等語詳盡，而告訴人己○○因之受有
      左大腿內側瘀血腫脹（九‧五Ｘ四‧二公分）、背部紅斑（十二‧五Ｘ一公分
      、十九Ｘ一‧五公分），有李純一診所（純）第二七五、三○三號驗傷診斷書
      二紙；辛○○受有頭頂部裂傷二處（四．五Ｘ０．一公分，五．五Ｘ０．一公
      分）、左肘部紅斑腫脹（十二Ｘ七公分）、左膝蓋擦傷（三Ｘ二．二公分）、
      左上睕骨骨頭裂痕、腰部擦傷（三Ｘ二．二公分）、右肩部紅斑腫脹（八Ｘ五
      公分）之傷害，有溪洲醫院病歷一份，李純一診所第（純）二七八號診斷證明
      書、及病歷各一份附卷足參。
（二）被告甲○○、乙○○雖辯稱並未出手打人，皆是被打，告訴人辛○○的傷是自
      己逃走時撞上貨車造成的云云。惟被告甲○○與己○○起爭執，後遭辛○○、
      壬○○、己○○、庚○○圍毆，隨後乙○○持鐵管趕到，辛○○再至菜攤持西
      瓜刀砍傷甲○○、乙○○等情，業據被告乙○○於警訊、偵查、本院審理中自
承：有持鐵管去救父親，有打壬○○等語（見警訊筆錄、本院八十九年一月二
      十一日審理筆錄）甚明，並有證人鐘富清警員於偵查至本院審理中數次證述：
      「甲○○與到場之己○○發生爭吵，壬○○、辛○○、庚○○與己○○四人吵
      沒二句，就先出手打甲○○，我力加勸阻，但他們仍然我行我素，丙○○下車
      後，尚未出手就被己○○追打，另三人打甲○○，乙○○在屋裡聽到外面吵雜
      聲持鐵棍衝出來，辛○○見狀跑到對街拿一把西瓜刀，與乙○○對打時。」，
      「甲○○與己○○就吵的厲害，然後辛○○、庚○○、壬○○三人也來了，先
      聯手打甲○○，後來乙○○拿鐵棍衝出來，‧‧，後來乙○○拿鐵棒跑開現場
      ，辛○○在後面，，‧，乙○○到現場後，辛○○跑到對街走回來時拿東西（
      西瓜刀）走回來，我看辛○○拿西瓜刀，並目睹他殺甲○○我發現甲○○頭部
      流血，二人還在搶西瓜刀，我才鳴槍示警。」，「我看到己○○追丙○○，丙○○跑回家，他大哥乙○○拿一枝鐵管衝出來，現場被告辛○○等人就散了場
      ，辛○○到對面菜攤拿一支西瓜刀衝出來追乙○○，‧‧看到甲○○與辛○○
      扭打在一起在搶一支西瓜刀，」等語詳盡（分見八十七年九月八日偵訊筆錄、
      本院八十九年三月十三日審理筆錄、八十九年十二月十一日審理筆錄）。加以
      證人庚○○、壬○○、告訴人己○○、辛○○亦不否認確有與被告甲○○有爭
      吵、拉扯情況，則當時被告、告訴人雙方確有肢體衝突應無疑義。又被告甲○○、乙○○雖另辯稱告訴人辛○○的傷是自己撞車所造成云云，惟被告乙○○
      曾自承確有持鐵棍一事，已詳如前述，且證人子○○亦證述：被告辛○○倒地
      處並無機車，亦未看見辛○○撞車，當時是辛○○與甲○○搶西瓜刀，見情況
      緊急才鳴槍等語詳盡（見八十七年九月八日偵訊筆錄），又由被告辛○○受有
      頭部外傷二處，皆屬長型裂傷（分為四．五Ｘ０．一公分，五．五Ｘ０．一公
      分）等情形觀之，其傷口之形狀態樣，難認係撞貨車可造成。則被告甲○○、
      乙○○與告訴人辛○○、己○○、證人壬○○、庚○○，雙方衝突劇烈，乙○○尚且持有鐵管，被告甲○○、乙○○豈可能完全未曾出手還擊，則告訴人辛○○、己○○指訴雙方情緒激動，因起肢體衝突而互毆等情，應與常理無違，
      被告甲○○、乙○○嗣後空言否認有出手毆打致告訴人辛○○、己○○受傷，
    顯屬避重就輕之詞，難加採信。
（三）又衡之一般社會經驗法則，互毆係屬多數動作構成單純一罪而互為攻擊之傷害
      行為，縱令一方先行出手，而還擊之一方在客觀上苟非單純對於現在不法之侵
      害為必要排除之反擊行為，因其本即有傷害之犯意存在，則對其互為攻擊之還
      手反擊行為，自無主張防衛權之餘地（最高法院八十四年度台非字第二○八號
      判決參考）。再按共同正犯間，非僅就其自己實施之行為負其責任，並在犯意
      聯絡之範圍內，對他共同正犯所實施之行為，亦應共同負責。又共同正犯之意
      思聯絡，不限於事前有所協議，其於行為當時，基於相互之認識，以共同犯罪
      之意思參與者，亦無礙於共同正犯之成立（最高法院三十二年度上字第一九Ｏ
      五號、七十三年度台上字第一八八六號判例意旨參照）。則被告甲○○、乙○○與辛○○、壬○○、己○○、庚○○互毆，而乙○○尚且在警員在場之情形
      下，持鐵棍加入互毆，追打辛○○、己○○，並造成之辛○○、己○○受有上
      述傷害，則被告甲○○、乙○○雖係屬還擊之一方，但其所為並非單純必要排
      除之反擊行為，渠等主觀上顯有傷害之犯意聯絡，客觀上有傷害之行為分擔，
    並無從主張正當防衛。
（四）又告訴人辛○○另指訴：是遭甲○○、乙○○、丙○○持鐵管、豬刀砍傷等語
      ，雖與證人黃保林證稱：看到甲○○、乙○○、洪匯進拿刀、洪李麗華拿木棍
      打辛○○等語，證人李章規證述：甲○○拿刀、乙○○拿鐵管、丙○○拿銼刀
      與辛○○拿西瓜刀互砍等語（均見本院八十九年八月七日訊問筆錄），及告訴
      人己○○、證人庚○○、壬○○陳述之情節相符，惟告訴人辛○○先指訴：「
      丙○○、乙○○見狀，遂持木棍朝我背部打下去，然後他們三人在甲○○住宅
      前豬攤上拿取豬刀，朝我頭部砍殺。」（見八十七年七月十五日警訊筆錄），
      後指訴：「甲○○推打告訴人己○○，‧‧丙○○由警車溜走，回家中呼叫其
      兄，並攜帶其家中豬刀、西瓜刀等刀械，以木棍、刀械毆及告訴人己○○、辛○○等」（見八十七年度偵字第一六七六一號卷所附八十七年十月二十三日補
      充告訴理由狀），其就遭甲○○、乙○○所持凶器砍傷之指訴前後不一，且與
      證人李章規、黃保林及告訴人己○○、證人庚○○、壬○○所證情節，亦有出
      入，況證人子○○警員業證述互毆當時甲○○是空手，乙○○持鐵管等情明確
      ，有如前述，證人子○○身為警員，與己○○、辛○○、庚○○、壬○○、甲○○、乙○○間素無恩怨，其證言自較中立可採，則告訴人辛○○有關遭被告
      甲○○、乙○○持刀砍傷之指訴，難加採信。又本件雖另有豬刀七把扣於八十
      八年度訴字第二二四一號案，惟證人子○○警員已解釋自被告甲○○家中搜索
      豬刀七把予以扣案之原因：「因天色暗，當時沒有看到有人拿豬刀，是事後，
      當事人說有人帶豬刀，所以才扣案」等語詳盡（見本院八十九年十二月十一日
      審理筆錄），而被告甲○○家中係以擺設肉攤為業，為告訴人所不否認，其有
      豬刀在家中係屬平常，自難單以扣案之豬刀七把遽認定被告甲○○、乙○○有
      持刀砍傷告訴人辛○○。
（五）綜上所述，本件被告甲○○、乙○○共同傷害被告己○○、辛○○，事證明確
      ，其犯行堪以認定。
二、被告甲○○、乙○○傷害己○○、辛○○犯行，係犯刑法第二百七十七條第一項
    之傷害罪。被告甲○○、乙○○間，有傷害之犯意聯絡及行為分擔，應依共同正
    犯論處。被告甲○○、乙○○以共同傷害行為，同時侵害告訴人辛○○、己○○
    之身體法益，觸犯構成要件相同之罪，為想像競合犯，應從一重論以傷害罪。另
    公訴人雖未起訴被告甲○○、乙○○傷害己○○部分，然查被告己○○固曾於警
    訊中表示暫不告訴傷害罪之意思，惟其於八十七年十月二十三日之告訴狀中已表
    明告訴之意思，有告訴狀一份附卷可證，就其傷害之部份已合法告訴無疑，且此
    部份並與前揭起訴之被告甲○○、乙○○傷害被告辛○○部分有想像競合之裁判
    上一罪關係，則本院自得加以審酌，附此敘明。爰審酌被告甲○○、乙○○因細
    故與己○○、壬○○、庚○○、辛○○互毆，被告甲○○係遭被告己○○、壬○○、庚○○、辛○○圍毆反擊，參與互毆之情節較輕，被告乙○○雖為救其父甲○○，嗣後始加入鬥毆，惟竟攜帶鐵管毆打告訴人辛○○、己○○等，造成己○○、辛○○如事實欄所示之傷害，犯罪之情節較為嚴重，且犯後均藉詞狡飾，毫
    無悔意，復未賠償告訴人辛○○、己○○損害，惡性非輕等一切情狀，分別量處
    如主文所示之刑。又被告甲○○、丙○○行為後，刑法第四十一條業已於九十年
    一月十日修正公布，並於九十年一月十二日生效，依其修正內容為犯最重本刑為
    五年以下有期徒刑以下之刑之罪，而受六個月以下有期徒刑或拘役之宣告，因身
    體、教育、職業、家庭之關係或其他正當事由，執行顯有困難者，得以一元以上
    三元以下折算一日，得易科罰金；另易科罰金之事項應依新法即裁判時之法律，
    亦經最高法院二十四年七月總會決議在案，是就被告甲○○、乙○○所宣告之刑
    乃依新法併以諭知易科罰金之折算標準。至扣於八十八年度訴字第二二四一號案
    之鐵管一支，為被告乙○○所有，且係供本件犯罪之用，爰依刑法第三十八條第
    一項第二款規定宣告沒收。
三、公訴意旨另以：被告甲○○、乙○○基於傷害之犯意聯絡，毆傷告訴人癸○○（
    癸○○為己○○之兄，辛○○、壬○○之父）因致癸○○左下顎瘀血腫及左手背
    輕微腫等傷害等語，因認被告甲○○、乙○○毆傷癸○○部分，亦涉犯刑法第二
    百七十七條第一項傷害罪嫌等語。按犯罪事實應依證據認定之，無證據不得推定
    其犯罪事實，又不能證明被告犯罪或其行為不罰者，應諭知無罪之判決，刑事訴
    訟法第一百五十四條及第三百零一條第一項分別定有明文。公訴人認被告甲○○
    、乙○○涉有傷害癸○○之罪嫌，係以告訴人癸○○之指述及驗傷診斷書為其主
    要論據。訊據被告甲○○、乙○○堅決否認有傷害癸○○犯行，均辯稱：並未毆
    打癸○○等語。經查：本件告訴人癸○○於本院審理中指訴：其傷勢是在看倒地
    的辛○○時，為被告甲○○之妻洪李麗華自後打傷等語（見本院九十一年七月十
    日審判筆錄），與其前於警訊、偵查、至本院審理中中指訴：係被告甲○○、乙○○所傷害等語，或不知何人遭打傷等語，均不相符，告訴人之指訴既前後矛盾
    ，且於本院審理中翻易其詞稱非遭被告甲○○、乙○○打傷，其指訴已有重大瑕
    疵，自難採為不利被告甲○○、乙○○之依據，此外，復無其他積極證據足資證
    明被告有何傷害癸○○之犯行，被告甲○○、乙○○此部分犯罪不能證明，本應
    為無罪之諭知，惟公訴人認此部份與上揭論罪科刑部分有想像競合之裁判上一罪
    關係，故不另為無罪之諭知。
乙、無罪部分：
一、公訴意旨另以：告訴人甲○○、乙○○於民國八十七年七月十四日晚上九時三十
    分許，在內門鄉內門村三崁店五十二號附近馬路上，與辛○○、壬○○、庚○○
    、己○○四人，發生口角，共同基於傷害之犯意聯絡，發生扭打，後癸○○趕抵
    現場，告訴人甲○○、乙○○與癸○○亦發生扭打，另被告丁○○（己○○之弟
    ）、戊○○（己○○之子）二人亦隨後趕抵現場，與己○○、辛○○、庚○○、
    壬○○等四人，基於共同基於傷害之犯意聯絡，與告訴人甲○○、乙○○、丙○○三人發生扭打，致甲○○受有甲○○受有左側顳葉出血、左側顳骨骨折、左臉
    撕裂傷十二公分、右耳撕裂傷五公分之傷害，告訴人乙○○受有顏面部深部撕裂
    傷、眼眶骨、鼻骨骨折及眼輪匝肌腱裂傷五公分之傷害，告訴人丙○○受有右手
    肌腱斷裂之傷害，又丁○○於扭打中，另基於恐嚇之犯意，對丙○○稱：打死你
    等語，並持土鏟向告訴人甲○○、乙○○、丙○○三人揮動，而擊中地面發出火
    光，以加害身體之事恐嚇告訴人甲○○、乙○○、丙○○等三人，使甲○○等三
    人心生畏懼，致生危害於安全，因認被告戊○○涉犯刑法第二百七十七條第一項
    傷害罪嫌，被告丁○○所為係犯刑法第二百七十七條第一項傷害及同法第三百零
    五條之恐嚇罪嫌等語。
二、按犯罪事實應依證據認定之，無證據不得推定其犯罪事實，又不能證明被告犯罪
    或其行為不罰者，應諭知無罪之判決，刑事訴訟法第一百五十四條及第三百零一
    條第一項分別定有明文。再按刑事訴訟法上所謂認定犯罪事實之證據，係指足以
    認定被告確有犯罪行為之積極證據而言，如未能發現相當證據或證據不足以證明
    ，自不能以推測或擬制之方法，以為裁判基礎，亦有最高法院二十九年上字第三
    一０五號及四十年臺上字第八十六號分別著有判例可供參考。末按告訴人之告訴
    ，係以使被告受刑事訴追為目的，是其陳述是否與事實相符，仍應調查其他證據
    以資審認（最高法院五十二年度台上字第一三○○號判例意旨參照）。無論直接
    證據或間接證據，其為訴訟上證明，須於通常一般人均不至於有所懷疑，而得確
    信其為真實之程度者，始得據之為有罪之認定，倘其證明尚未達此一程度，而有
    合理性懷疑之存在時，即無從為有罪之認定，合先敘明。
肆、戊○○部分：
一、本件公訴人認被告戊○○涉有傷害犯行，係以告訴人甲○○、乙○○、丙○○指
    訴，並有證人即甲○○之妻洪李麗華之指證，為其所憑之論據。惟被告則堅決否
    認有何傷害之犯行，辯稱：我沒有參與，當時我人在中油上班，約晚間九時二十
    分下班回家，我從頭到尾都沒有去過現場等語。
（一）被告戊○○於事發時並未出現在現場之事實，有證人子○○警員屢次證述：當
      時從開始打架、砍殺至鳴槍為止，均未見戊○○等語明確。（見八十七年九月
      八日偵訊筆錄、本院八十九年三月十三日審判筆錄），核與現場證人李章規、
      黃保林證述：丁○○、戊○○是在打完架後才出現在現場等語相符（見本院八
      十九年八月七日訊問筆錄），而被告戊○○辯稱當時在加油站下班後就回家等
      情，亦有被告戊○○之同事即證人游世忠、林金意證述：與戊○○一起工作在
      九時二十分下班等語詳盡（均見八十八年六月十五日偵訊筆錄），及中國石油
      股份有限公司台灣營業總處高雄營業處內門加油站工作日誌一紙在卷可考，足
      見被告戊○○所言非虛，其於事發當時未在現場之事實堪以認定。
（二）告訴人甲○○、丙○○雖屢屢指訴被告戊○○有傷害行為，惟告訴人甲○○先
      指訴：戊○○持土鏟要打我等語（見八十八年六月十五日偵訊筆錄），後又於
      本院審理中指訴：戊○○有無在場不清楚等語（見八十九年一月二十一日審理
      筆錄）；告訴人乙○○則先指訴：癸○○趕來我家，並持辛○○原先持有之凶
      器示威，那時壬○○、庚○○、戊○○也持凶器到我家前示威等語（見警訊筆
      錄），復於偵訊中指訴：戊○○也拿鐵條，我看見我爸爸被打得倒在地上等語
      （見八十七年八月七日偵訊筆錄）；戊○○是持二公尺的土鏟站在該處，沒有
      動手等語（八十七年八月十三日偵訊筆錄），於本院審理中又指訴：辛○○、
      庚○○、癸○○、戊○○追殺我，現場看到戊○○拿鐵鏟到我家等語（分見八
      十九年一月二十一日、同年七月二十八日審判筆錄），前後對於被告戊○○之
      行為、所持凶器等指訴不一，且相互矛盾，並與在場之告訴人丙○○指稱：我
      沒有看到戊○○有何舉動等語（見八十七年八月十三日偵訊筆錄），亦不相符
      。
（三）雖證人洪李麗華證稱：「我去扶甲○○時，看見戊○○手持鐵棍。」（見八十
      八年六月十五日偵訊筆錄），另證人余忠任證述：「洪太太扶倒下之甲○○，
      丁○○、戊○○由旗山方向走過來，‧‧丁○○、戊○○、壬○○三人持土鏟
      。」（見本院八十九年八月七日訊問筆錄），惟證人洪李麗華、余忠任並未證
      述戊○○有何具體傷害之舉動，況其二人就被告戊○○所持凶器已互相矛盾，
      與告訴人甲○○、乙○○之指訴亦不相符，且證人子○○、李章規、黃保林三
      人均證述：現場並未看到有人拿土鏟敲地上，亦未見證人余忠任有出現在現場
      等語詳盡（均見本院八十九年八月七日訊問筆錄），則證人洪李麗華、余忠任
      之證詞，自難為不利被告戊○○之認定。
（四）綜上所述，被告戊○○所辯，與證人子○○、游世忠、林金意證詞相符，而告
      訴人甲○○、乙○○、丙○○之指訴與證人洪李麗華、余忠任之證言，相互矛
      盾，其指訴、證言均有瑕疵，難加採信，綜上所述，被告戊○○辯解堪以採信
      ，此外復查無其他積極證據足資證明被戊○○告有何上開犯行，被告戊○○犯
      罪不能證明，應為無罪之諭知。
伍、丁○○部分：
一、本件公訴人認被告丁○○涉犯有傷害及恐嚇犯行，係以告訴人甲○○、乙○○、
    丙○○之指訴、證人余忠任之證述及診斷證明書三份為其主要論據。訊據被告丁○○堅決否認有傷害及恐嚇犯行，辯稱：在打架當時我人都沒有在現場。在爭執
    結束後，我看現場有很多警察，我才過去現場，當時辛○○已經送醫，我就騎機
    車載己○○去派出所製作筆錄。我沒有出手打人，也沒有出言恐嚇等語。
（一）被告丁○○辯解於案發後方至現場一事，業據警員子○○證述：丁○○是打完
      人後才出現在現場等語明確，核與證人李章規、黃保林證述：丁○○、戊○○
      是在打完架後才出現在現場等語相符（均見本院八十九年八月七日訊問筆錄）
      。證人子○○警員，既是執行公務之警員，立場中立，其證言自堪採信，則被
      告丁○○上開不在場之辯解，應非虛構。
（二）又告訴人甲○○、乙○○、丙○○雖於本院審理中再三指訴丁○○之犯行，惟
      告訴人甲○○先是指訴：昏迷前在家門前看到丁○○拿黑黑的東西掃丙○○，
      並說要掃死他等語（見八十九年一月二十八日偵訊筆錄），後指訴：丁○○持
      土鏟打我，沒聽到丁○○講打死你等語（見八十八年六月十五日偵訊筆錄）。
      告訴人乙○○先指訴：我出來看時，被告都在場，‧‧丁○○持鐵鏟打我爸，
      ‧‧還對我弟弟說剩下這個也讓他死‧‧之後我逃回家等語（八十七年八月十
      三日偵訊筆錄），後指訴：丁○○在現場，拿鐵鏟要鏟我弟弟，我看到父親時
      ，丁○○已出現，丁○○在現場，先看到庚○○持開山刀砍我父親，再看到辛○○砍我父親，丁○○在現場說讓他們死等語（見八十九年一月二十一日審判
      筆錄）。告訴人丙○○先指訴：之後要騎車去開車時，還被丁○○持長物砍傷
      我等語（八十七年七月十五日警訊筆錄），後又指訴：我父親被打後及辛○○
      送醫後，丁○○還土鏟要打死我，我母親哀求他，我趕快躲到汽車下面才沒有
      被打到等語（見八十七年八月七日偵訊筆錄）。則告訴人甲○○、丙○○、洪
      文森就被告丁○○傷害、恐嚇犯行之時間、對象、行為態樣先後數次指訴均不
      相同，顯然互相矛盾，且與前述證人子○○證述丁○○於衝突結束後始到場之
      證言，及證人子○○、李章規、黃保林證述：現場並未看到有人拿土鏟敲地上
      等語不符，其指訴即有瑕疵。
（三）而證人余忠任雖於偵查中證述：「聽到有人在打架跑去看，看見警察開槍，‧
      ‧看見警察在處理，我就想回家，到台三公路時，看見庚○○、壬○○、丁○○手持土鏟，辛○○作勢要打我‧‧，當時丙○○躲在我身後，壬○○之土鏟
      揮下打到地面還碰出火花，丁○○也趕到現場說；剩這個也打死。‧‧在一二
      三超商吃冰，因知有人打架，遂跑出觀看，看到警察鳴槍，乙○○、甲○○倒
      在地傷，我想回家，台三公路時，看見庚○○、壬○○、丁○○持土鏟，要打
      丙○○，丙○○躲到我身後，壬○○持土鏟揮動到地面碰出火花，‧‧‧」等
      語（見八十七年九月二十二日偵訊筆錄），於本院先後證述：「在一二三超商
      ，與壬○○、丁○○、庚○○、丙○○擦身而過，有聽到丁○○說剩這個給他
      死，壬○○拿鐵鏟打向丙○○，但沒打到」。（見八十九年八月七日審判筆錄
      ）；「‧‧‧於我站在甲○○住處省道道路中間，甲○○倒下後，。丁○○與
      戊○○過來，丙○○騎摩托車隨我之後到，壬○○持土鏟要打丙○○但沒有打
      到，地面劃出火花，丁○○、戊○○、壬○○均持土鏟，後來丙○○與丁○○
      、戊○○、壬○○之去向，我不知道，我就過去一二三超商處」等語，（見八
      十九年十一月十七日審判筆錄），然證人余忠任對事發地點、參與人員、事發
      經過等重要情節，數次所述均不相同，其證詞前後矛盾，是否可信已有可疑，
      況證人鐘富清、李章規、黃保林均證稱：沒有看到余忠任在現場（見本院八十
      九年八月七日訊問筆錄），而告訴人丙○○亦曾自承未見過余忠任（見八十七
      年十月二十二日偵訊筆錄），足見，證人余忠任之證詞顯有可議，難加採信。
      又證人蘭永忠證述：甲○○倒在地上，丁○○在甲○○門口說剩這個也給他死
      等語（見本院八十九年八月七日訊問筆錄），惟其證言與告訴人之指訴並不相
      符，且甲○○住處離一二三超商相距約五十公尺，對被告丁○○同一恐嚇行為
      ，證人余忠任、蘭永忠二人所述地點、所為恐嚇之對象均不相同，而互相矛盾
      ，則證人蘭永忠證言亦難加採信。而證人龔洪菊梅雖證述：「有看到丁○○、
      庚○○等人拿凶器。」等語，惟證人龔洪菊梅無正當理由拒絕具結及在筆錄上
      簽名（見本院八十九年八月七日訊問筆錄），其證言難認有證據能力，自毋庸
      審酌。
（四）綜上所述，被告丁○○所辯，與證人子○○、李章規、黃保林證詞相符，而告
      訴人甲○○、乙○○、丙○○之指訴與證人余忠任、蘭永忠之證言，前後不一
      ，且彼此相互矛盾，自難以此有瑕疵之指訴、證言，為不利被告丁○○之認定
      ，綜上所述，被告丁○○辯解堪以採信，此外復查無其他積極證據足資證明被
      告丁○○有何上開犯行，被告丁○○犯罪不能證明，應為無罪之諭知。
丙、至被告甲○○、乙○○、丙○○聲請傳訊證人洪芳潔，被告丁○○聲請為測謊等
    情，因本院認本件事證已明，且被告乙○○已陳稱：證人洪芳潔所見與洪李麗華
    相同等語，而本院業已傳訊證人洪李麗華到庭證述詳盡，本院認無再傳訊證人洪
    芳潔及進行測謊之必要，附此敘明。
據上論結，應依刑事訴訟法第二百九十九條第一項前段、第三百零一條，刑法第二條
第一項前段，第二十八條、第二百七十七條第一項、第五十五條、修正後第四十一條
第一項、第三十八條第一項第二款，罰金罰鍰提高標準條例第一條前段、第二條，判
決如主文。
中      華      民      國      九十一      年      七      月  二十四  日
                                  臺灣高雄地方法院刑事第三庭
                                      審判長法  官  涂裕斗
                                            法  官  李淑惠
                                            法  官  陳億芳
右正本證明與原本無異。
如不服本判決，應於判決送達後十日內，向本院提出上訴狀。
                                            書記官  吳炳松
中      華      民      國      九十一      年      七      月  三十一  日
